臺灣高等法院刑事判決　　　　　　　　　　　　　　九十年度上易字第四二三九號
　　上　訴　人
　　即　被　告　甲○○
　　選任辯護人　張佳瑜
　　　　　　　　黃子素
　　　　　　　　陳凱聲
右列上訴人因詐欺案件，不服臺灣板橋地方法院八十九年度易字第二二七九號，中華
民國九十年十月九日第一審判決（起訴案號：臺灣板橋地方法院檢察署八十九年度調
偵字第七五號）提起上訴，本院判決如左：
    主  文
原判決撤銷。
甲○○連續意圖為自己不法之所有，以詐術使人將本人之物交付，處有期徒刑壹年，
緩刑年。
    事  實
一、甲○○係三鈺研發有限公司（下稱三鈺公司）及聖谷企業有限公司（下稱聖谷公
    司）之負責人，明知聖谷公司前於民國（下同）八十年七月十五日，即經主管機
    關撤銷公司登記，且本身已無資力清償借款，竟仍基於意圖為自己不法所有之概
    括犯意，自八十六年九月間起，在臺北縣新莊市○○○路二○八巷一號，虛以公
    司擴大經營亟需資金週轉，並以房屋貸款及公司貸款即將核撥保證一定還款為由
    ，先後多次持如附表一所示發票人分別為三鈺公司、聖谷公司之支票二十三紙，
    及如附表二所示向江王志英、傅國明（均另案經不起訴處分確定）借票，須由其
    個人負擔票據付款責任之支票二紙作為擔保，向乙○○調借款項，致乙○○陷於
    錯誤而陸續貸與新臺幣（下同）三百四十三萬九千二百五十元。嗣如附表一、二
    所示之支票屆期提示均不獲兌付，乙○○始知受騙。
二、案經乙○○訴請臺灣板橋地方法院檢察署檢察官偵查起訴。
    理  由
一、訊據上訴人即被告甲○○固坦承曾向告訴人乙○○借款，及交付如附表一、二所
    示之支票予乙○○收執等情不諱，惟矢口否認有何詐欺犯行，辯稱：告訴人是地
    下錢莊，我不是第一次向告訴人借錢，共借七百多萬元，有兌現四百多萬元，本
    金、利息都有還，若到期的票要再借，就另開新票，有銀行往來紀錄可查，還有
    桃園的房子給他抵押，我不知聖谷公司被撤銷登記，所以才繼續使用聖谷公司支
    票，沒向告訴人買珠寶，原判決附表二編號一、二兩張各九萬元的支票是支付向
    告訴人借款的本息，另原判決附表二編號三、四所示之二十八萬及二十三萬五千
    元之支票是向他借款而交付，故只是借錢，沒詐欺云云。被告之選任辯護人為其
    辯護稱：被告於借款當時名下有坐落雲林縣北港鎮○街段六六五之二、六六五之
    八地號土地二筆，依當時市價約值一千餘萬元，且被告於八十六年十一月時之資
    力尚可支付美國運通銀行信用卡一個月約五十萬元之卡費，可見被告於借款當時
    確有清償之能力，又被告亦提供其女陳若盈所有坐落於桃園縣蘆竹鄉○○○段海
    湖小段○一七五之○○○○地號土地及其上○一六九九之○○○建號建物設定本
    金最高限額二百萬元之抵押權予告訴人作為擔保，是以被告於借款當時確有清償
    借款之能力，況被告果有詐欺之意圖，又何須設定不動產抵押權予告訴人作擔保
    。另被告所簽發與告訴人之聖谷公司支票亦曾兌現，嗣係因資金周轉困難始生退
    票情事，並有臺灣省合作金庫聖谷企業有限公司交易明細表影本可資證明，顯見
    被告並非故意以該已遭撤銷之公司為發票人簽發支票以詐騙告訴人，被告確無詐
    欺告訴人之故意，更無詐欺之行為云云。惟查：
  (一)被告持附表一編號一至編號二十一所示之支票向乙○○借款之事實，業據告訴人
    乙○○指訴綦詳，且有告訴人乙○○提出被告甲○○所有坐落於雲林縣北港鎮○
    街段六六五之二號、六六五之八號等地號之土地所有權狀影本二紙、如附表一編
    號一至編號二十一所示之支票及退票理由單影本二十一紙在卷可稽（見偵查卷第
    四頁、第五頁、第十四頁至第三十二頁），經互核屬實。且被告初於偵查中亦坦
    承尚積欠乙○○二百八十九萬四千二百五十元（見八十八年度偵字第二一一六五
    號偵查卷第三十二頁反面），其後於原審九十年八月三十審理中亦供承起訴書附
    表一、二所示之支票均是積欠乙○○之款項（見原審卷第五一○頁），則被告於
    原審八十九年十月二十四日審理時辯稱只積欠乙○○一百多萬元未還，及於本院
    九十一年一月七日調查時所稱：實際金額沒有這麼多，尚有一百多萬的票要退給
    我云云（見原審卷第二二四頁、本院九十一年一月七日訊問筆錄），尚難採信。
  (二)雖告訴人乙○○於偵、審中迭次指訴稱被告係向其偽稱因辦理房屋貸款，需交際
    應酬，而持附表一編號二十二、二十三及附表二編號一、二所示無法兌付之支票
    四紙，向其購買翡翠、鑽石、項鍊、戒指等價值六十九萬五千元之飾品等情，並
    提出購買前開珠寶之保管單影本一件、如附表一編號二十二、二十三及附表二編
    號一、二所示之支票及退票理由單影本四件為證（見原審卷第二二六頁、偵查卷
    第三十三頁至第三十六頁）。然此為被告所否認，並陳稱上開四張支票是支付向
    告訴人借款的本息。又參以告訴人於本院調查時自承係以開店從事販賣珠寶及飾
    品為業（見本院九十一年二月四日訊問筆錄），然竟未能提出其賣與被告價值六
    十九萬五千元珠寶之明細、發票、重量、成分或保證書等為證，已與一般買賣珠
    寶之市場交易常情有違。又告訴人雖提出上開玉林珠寶股份有限公司所出具之「
    保管單」乙紙為證，然此亦僅能證明玉林珠寶股份有限公司曾交付如保管單上所
    載之珠寶首飾與告訴人，並不足以證明告訴人曾將該等珠寶賣予被告並交付之，
    況依一般交易習慣，賣方亦無可能於未取得任何一毛價金之前即先將買賣交易標
    的物交予買方且無須買方簽收為證。再者告訴人於本案偵查中及原審審理中，皆
    向承辦檢察官及法官表示係被告向其購買珠寶，訴外人傅國明及江王志英未曾向
    其購買東西，然而其就另案（即八十七年度偵字第一○四四五號）之不起訴處分
    提起再議時，竟又稱訴外人江王志英曾向其購買珠寶，有臺灣高等法院檢察署八
    十七年度議字第二六四二號處分書附於本院卷可稽，則告訴人前後說詞矛盾，是
  否可採，誠有可疑。從而被告上開所稱告訴人所持有如附表一編號二十二、二十
    三及附表二編號一、二所示之四張支票均係借款所交付等語，應非虛妄，而堪採
    信。
  (三)被告於原審八十九年七月二十五日調查程序所庭呈之答辯狀中自承：於八十三年
    間起與朋友設立三鈺公司，從事機械模具之設計研發，主要由被告出資，前後投
    入資金合計超過一千萬元，同一時期又購買位於臺北縣板橋市○○路八四號一、
    二樓之店面乙間，總價約三千萬元，其中向銀行貸款一千四百萬元，其後因公司
    長期付出經營不如預期，虧損相當嚴重，以致資金有不足繳納銀行貸款之現象，
    而所購買之不動產市價又急速下跌，致使被告不願認賠出售，透過郵件及廣告而
    與融資貸款票貼公司借款等語（見原審卷第三十頁、第三十一頁），顯見被告於
    向告訴人乙○○借款之前即已經濟困窘，無支付能力。被告之選任辯護人雖以被
    告於借款當時名下有坐落雲林縣北港鎮○街段六六五六二、六六五六八地號土地
    二筆，依當時市價約值一千餘萬元，且被告於八十六年十一月時之資力尚可支付
    美國運通銀行信用卡一個月約五十萬元之卡費，則被告於借款當時確有清償之能
    力等語置辯，然被告於本院調查時亦自承於八十六年九月間連同積欠地下錢莊之
    債款約有三千多萬（見本院九十一年一月七日審理筆錄），於原審調查時亦自承
    八十六年十一月起即未能支付票款而跳票（見原審卷第三一二頁），則縱被告於
    借款當時有上開土地二筆且於八十六年十一月尚能支付每月約五十萬之卡費，亦
    無法證明被告有資力返還積欠告訴人三百四十三萬九千二百五十元之借款，從而
    辯護人上開所辯，亦不足為對被告有利之認定。
  (四)又聖谷公司前於八十年七月十五日，即經主管機關前臺灣省政府建設廳以八０年
    七月十五日建三字第二七二二二七號公告撤銷登記在案，亦有臺灣省政府建設廳
    八十七年二月九日八七建三寅字第五○六三一五號函影本一件附卷可參（見偵查
    卷第三十七頁至第三十九頁）。被告借款之時已無清償能力，已查證如上，復隱
    瞞聖谷公司遭主管機關撤銷登記之事實，而自八十六年九月間起，連續持以聖谷
    公司為發票人之支票作為向告訴人乙○○借款之擔保，其有施用詐術之犯行甚明
    。至被告之選任辯護人雖為其辯護稱：被告以聖谷公司為發票人所簽發之支票亦
    曾兌現，嗣係因資金周轉困難始生退票情事，顯見被告並非故意以一已遭撤銷之
    公司為發票人簽發支票以詐騙告訴人云云，告訴人亦於原審及本院調查中坦承被
    告所交付之支票有兌現之情事（見原審卷第五一七頁、本院九十一年二月四日訊
    問筆錄），然縱被告所簽發聖谷公司之支票於八十六年十一月前有兌現之情事為
    真，惟被告既係簽發已撤銷登記之聖谷公司之支票與告訴人，則即有使告訴人於
    收受後而未能兌現之情形發生時，無法持向發票人聖谷公司行使請求聖谷公司負
    發票人之責任，而求償無門，則尚無法執被告先前所簽發並交付告訴人之聖谷公
    司支票曾兌現等情，即認被告無詐騙告訴人之意圖。另被告雖提供其女兒陳若盈
    所有坐落於桃園縣蘆竹鄉○○○段海湖小段○一七五之○○○○地號土地及其上
    000000000建號建物設定本金最高限額二百萬元之抵押權予告訴人作為
    擔保，有被告所提出之土地及建物謄本乙份可憑（見原審卷第三十九頁至第四十
    二頁），但觀之被告所簽發交付與告訴人收受如附表一、二所示之支票，發票人
    或為三鈺公司、聖谷公司，或為江王志英、傅國明，均未有陳若盈所簽發或背書
    之支票，亦未有陳若盈所開立之借款憑證，則若被告並未清償借款，告訴人亦無
    法取得執行名義或提出權利證明文件，而實行抵押權或參與分配，則亦無法執被
    告曾提供其女陳若盈所有之上開房地設定抵押權與告訴人，而認被告於借款當時
    並無詐欺之意圖。
  (五)綜上所述，本件事證明確，被告犯行洵堪認定。
二、核被告甲○○所為，係犯刑法第三百三十九條第一項之詐欺取財罪。先後多次詐
    欺取財犯行，時間緊接，所犯罪名與構成要件均屬相同，顯係基於概括犯意為之
    ，應依刑法第五十六條連續犯之規定以一罪論，並加重其刑。
三、原審予以論罪科刑，雖非無見，惟查，告訴人所持有如附表一編號二十二、二十
    三及附表二編號一、二所示之支票四紙（即原判決附表二所示），均係被告向告
    訴人借款所交付，已查證如上，則原判決認定被告所交付如原判決附表二所示之
    支票四紙，係向告訴人偽稱辦理房屋貸款，須交際應酬，向告訴人購買翡翠、珠
    寶、鑽石、項鍊、戒指等飾品而交付，即有違誤；且原判決附表一（編號一至二
    十一）之金額亦誤載為二百八十九萬四千二百五十元，亦有未合。被告上訴仍執
    陳詞，否認犯罪，指摘原判決不當，為無理由，惟原判決既有上開可議，自應由
    本院予以撤銷改判。爰審酌被告之品性、犯罪之動機、目的、手段、犯罪後於本
    院審理中已與告訴人達成和解等一切情狀，量處如主文第二項所示之刑。末查被
    告甲○○前未曾受有期徒刑以上刑之宣告，此有臺灣高等法院檢察署刑案記錄簡
    覆表存卷可按，且被告與告訴人亦於本院審理中當庭表示雙方已達成民事和解（
    見本院九十一年三月二十七日審理筆錄）及本院九十一年度附民字第九十五號和
    解筆錄，並有被告所提出之協議書一份附於本院卷可稽，則被告經上開刑之宣告
    ，當知警惕，應無再犯之虞，本院因認上開刑之宣告以暫不執行為適當，爰併宣
    告緩刑三年，以啟自新。
四、追加告訴意旨略以：被告於八十六年九月間向告訴人詐稱因購買福特汽車乙部，
    本來要給女兒陳若盈使用，但現在不要了，因新車落地價差，車行收購價錢不合
    算，而想以順水人情將該車便宜點轉售告訴人，告訴人不疑有他，於八十六年九
    月十五日在林口香榭餐廳簽訂買賣合約書，告訴人並已交付被告現金四十三萬五
    千四百元，被告亦交付該車及相關汽車資料給告訴人，嗣後告訴人催告被告辦理
    過戶登記手續，被告置之不理，且該車亦遭汽車公司取回，因認被告亦涉有刑法
    第三百三十九條第一項之詐欺取財犯行，並提出汽車買賣契約書影本及催告之存
    證信函各一紙為憑（見原審卷第一五四頁至第一五六頁）。惟查：
  (一)前開車輛之貸款公司即福灣企業股份有限公司（下稱福灣公司）曾以被告甲○○
    違反動產擔保交易法第三十八條之規定提起告訴，嗣經原審法院以八十七年度易
    緝字第三一三號審理結果認：（一）上開福灣公司賣給被告甲○○之車，係在乙
    ○○持有使用中，並於被告拒繳第三期之分期款後，由福灣公司自乙○○處取回
    該車，又依福灣公司之規定，交車時應具備之證明文件為聲明書及驗收證明書，
    而本件福灣公司並無交車給被告之聲明書及驗收證明書，業據福灣公司之代理人
    任紀瑄到庭陳明在卷。（二）訊據被告之女陳若盈到庭堅詞否認有為被告向福灣
    公司購車之買賣契約任連帶保證人（房保），並否認福灣公司於檢察官偵查時所
    提出之買賣契約連帶保證人欄內所蓋之陳若盈印文之印章為其所有在卷。（三）
    原審依職權將被告甲○○及證人乙○○、陳全壽送法務部調查局施以測謊鑑定結
    果，甲○○稱「其女未當保證人；福灣未交付其汽車；其未將汽車交付乙○○」
    ，經測試無情緒波動之反應，應未說謊。陳全壽稱「其將汽車交付甲○○；其未
    將汽車交付乙○○；陳若盈之簽名及蓋章非其所為」，經測試呈情緒波動之反應
    ，應係說謊。乙○○稱「陳全壽未交付其汽車；其將車款交付甲○○；甲○○交
    付其車籍資料；借款甲○○非高利貸」，經測試呈情緒波動之反應，應係說謊。
    有該局八十八年四月二十三日之鑑定通知書附卷可稽。由此可知，證人陳全壽之
    證詞及乙○○之指述即有可議，被告所辯，尚屬可採。（四）依證人陳全壽所提
    之統一發票及汽車新領牌照登記書，並不足以證明其確有將上開汽車交付被告收
    受，況陳全壽之證詞有說謊之現象，而福灣公司復無法提出交車給被告之聲明書
    及驗收證明書或相關證明，業如前述，是本件既查無積極證據足資證明福灣公司
    有交付汽車給被告，即難據以認定被告有何刑法第三百三十九條第一項之詐欺取
    財及動產擔保交易法第三十八條之罪嫌，而為被告無罪之判決確定，有臺灣板橋
    地方法院八十七年度易緝字第三一三號判決在卷足憑（見原審卷第二○九頁至第
    二一三頁）。從而福灣公司既無法證明有交車給被告，則被告又如何能交車給乙
    ○○，乙○○持有該車應係陳全壽交付無訛。
  (二)證人陳全壽於原審到庭結證稱：「我在萬達汽車股份有限公司林口分公司擔任汽
    車業務員，甲○○有一天晚上開一部賓士車來看車，我跟他介紹車子，他說要買
一部二○○○CC天王星，他說他會交代一位小姐過來訂車，過幾天有壹個楊太太
    （按即乙○○）帶甲○○的支票來訂車，：：交車時我將車子開到林口香榭麗舍
    餐廳交給甲○○，並將身分證、行照、車籍資料、車鑰匙一併交給他，陳當場開
    壹張自備款的尾款的支票給我」等語，並庭呈三鈺公司為發票人，票號RK000
    0000，面額為五萬元之支票乙紙（見原審卷第三○三頁、第三○四頁、第三
    ○八頁），據陳全壽上開所言，被告在買車之初，即由乙○○攜帶甲○○之支票
    前去代為訂車，且為乙○○所是認（見原審卷第三一九頁），顯見被告購買該車
    之初，乙○○即知情並參與。則告訴意旨以被告向其詐稱因購買福特汽車乙部，
    本來要給女兒陳若盈使用，但現在不要了，因新車落地價差，車行收購價錢不合
    算，而想以順水人情將該車便宜點轉售告訴人，告訴人不疑有他而與之簽訂買賣
    合約書云云（見原審卷第一四六頁），顯非實情。又參以被告就證人陳全壽所提
    出之上開支票之用途係供陳：並非繳付尾款，而係交給告訴人繳付牌照稅、保險
    費等情（見原審卷第三一九頁），且經原審依職權向福灣公司函詢被告是否曾以
    支票支付尾款而退票等事項，經該公司九十年五月十四日覆函稱：本案車輛車主
    辦理二十四期分期付款，僅付二期即不見人蹤，又因時間已久故就現有資料查閱
    並無發現鈞院來函所提之支票等語（見原審卷第三六○頁），亦與被告所陳相符
    ，則證人上開所證，與實情不符，尚難採信。是被告所辯稱：其因時常缺錢，依
    乙○○之建議，將被告所有之賓士車出售，另以分期付款方式改向福灣公司購買
    福特天王星自用小客車一部，並繳頭期款，嗣因乙○○告知福灣公司業務員表示
    須提供一具有不動產之連帶保證人，否則購車之買賣契約不成立，因被告無法提
    供而停頓，乙○○見狀，即向被告表示願承受購買該車，而向被告要求交付當時
    被告向福灣公司購車簽約之資料，並與被告簽立買賣契約書，以做為其向福灣公
    司辦理更名轉讓之依據等語（見原審卷第二三六頁反面、第二三七頁）堪可採信
    。尚難認被告有施用詐術之行為。此部分與本件科刑部分無裁判上一罪之關係，
    本院無從審酌。
據上論斷，應刑事訴訟法第三百六十九條第一項、第三百六十四條、第二百九十九條
第一項前段、刑法第五十六條、第三百三十九條第一項、第七十四條第一款，罰金罰
鍰提高標準條例第一條，判決如主文。
本案經檢察官沈明彥到庭執行職務。
中      華      民      國      九十一      年      四      月    十    日
                              臺灣高等法院刑事第二十二庭
                                  審判長法  官  許  正  順
                                        法  官  邱  同  印
                                        法  官  胡  方  新
右正本證明與原本無異。
不得上訴。
                                        書記官  秦  慧  榮
中    華    民    國     九十一    年       四      月      十一        日
附錄本案所犯法條全文
刑法第三百三十九條
意圖為自己或第三人不法之所有，以詐術使人將本人或第三人之物交付者
，處五年以下有期徒刑、拘役或科或併科一千元以下罰金。
以前項方法得財產上不法之利益或使第三人得之者，亦同。
前二項之未遂犯罰之。
附表一：
┌──┬─────┬────┬────┬──────┬────┬────┐
│編號│票     號 │發 票 日│帳   號 │付   款   人│發 票人 │票據金額│
│    │          │        │        │            │        │(新臺幣)│
├──┼─────┼────┼────┼──────┼────┼────┤
│ 一 │UK0000000 │86.11.10│88621-5 │臺灣省合作金│三鈺研發│一萬二千│
│    │          │        │        │庫三重支庫  │有限公司│六百元  │
├──┼─────┼────┼────┼──────┼────┼────┤
│ 二 │UK0000000 │同右    │83967-5 │同右        │聖谷企業│十萬元  │
│    │          │        │        │            │有限公司│        │
├──┼─────┼────┼────┼──────┼────┼────┤
│ 三 │UK0000000 │同右    │同右    │同右        │同右    │五萬元  │
├──┼─────┼────┼────┼──────┼────┼────┤
│ 四 │UK0000000 │86.11.11│同右    │同右        │同右    │五十萬元│
├──┼─────┼────┼────┼──────┼────┼────┤
│ 五 │UK0000000 │86.11.12│同右    │同右        │同右    │五萬元  │
├──┼─────┼────┼────┼──────┼────┼────┤
│ 六 │UK0000000 │86.11.13│同右    │同右        │同右    │十萬元  │
├──┼─────┼────┼────┼──────┼────┼────┤
│ 七 │UK0000000 │86.11.14│同右    │同右        │同右    │十一萬五│
│    │          │        │        │            │        │千元    │
├──┼─────┼────┼────┼──────┼────┼────┤
│ 八 │UK0000000 │86.11.18│88621-5 │同右        │三鈺研發│二萬四千│
│    │          │        │        │            │有限公司│元      │
├──┼─────┼────┼────┼──────┼────┼────┤
│ 九 │UK0000000 │86.11.19│同右    │同右        │同右    │五萬元  │
├──┼─────┼────┼────┼──────┼────┼────┤
│ 十 │UK0000000 │86.11.19│同右    │同右        │同右    │五萬元  │
├──┼─────┼────┼────┼──────┼────┼────┤
│ 十 │UK0000000 │86.11.20│83967-5 │同右        │聖谷企業│四萬五千│
│ 一 │          │        │        │            │有限公司│元      │
├──┼─────┼────┼────┼──────┼────┼────┤
│ 十 │UK0000000 │86.11.28│88621-5 │同右        │三鈺研發│二萬七千│
│ 二 │          │        │        │            │有限公司│五百元  │
├──┼─────┼────┼────┼──────┼────┼────┤
│ 十 │UK0000000 │86.12.6 │83967-5 │同右        │聖谷企業│三十萬元│
│ 三 │          │        │        │            │有限公司│        │
├──┼─────┼────┼────┼──────┼────┼────┤
│ 十 │UK0000000 │86.12.8 │88621-5 │同右        │三鈺研發│二萬五千│
│ 四 │          │        │        │            │有限公司│七百五十│
│    │          │        │        │            │        │元      │
├──┼─────┼────┼────┼──────┼────┼────┤
│ 十 │UK0000000 │86.12.18│同右    │同右        │同右    │三萬四千│
│ 五 │          │        │        │            │        │四百元  │
├──┼─────┼────┼────┼──────┼────┼────┤
│ 十 │UK0000000 │86.12.23│83967-5 │同右        │聖谷企業│十八萬元│
│ 六 │          │        │        │            │有限公司│        │
├──┼─────┼────┼────┼──────┼────┼────┤
│ 十 │UK0000000 │87.1.8  │同右    │同右        │同右    │八萬元  │
│ 七 │          │        │        │            │        │        │
├──┼─────┼────┼────┼──────┼────┼────┤
│ 十 │UK0000000 │87.2.8  │同右    │同右        │同右    │七萬四千│
│ 八 │          │        │        │            │        │元      │
├──┼─────┼────┼────┼──────┼────┼────┤
│ 十 │UK0000000 │87.2.27 │同右    │同右        │同右    │十六萬六│
│ 九 │          │        │        │            │        │千元    │
├──┼─────┼────┼────┼──────┼────┼────┤
│ 二 │UK0000000 │87.3.8  │同右    │同右        │同右    │六萬元  │
│ 十 │          │        │  │            │        │        │
├──┼─────┼────┼────┼──────┼────┼────┤
│ 二 │UK0000000 │87.3.23 │同右    │同右        │同右    │七十萬元│
│ 一 │          │        │        │            │        │        │
├──┼─────┼────┼────┼──────┼────┼────┤
│ 二 │UK0000000 │86.11.23│83967-5 │同右        │同右    │九萬元  │
│ 二 │          │        │        │            │        │        │
├──┼─────┼────┼────┼──────┼────┼────┤
│ 二 │UK0000000 │86.12.8 │同右    │同右        │同右    │九萬元  │
│ 三 │          │        │        │            │        │        │
└──┴─────┴────┴────┴──────┴────┴────┘
附表二：
┌──┬─────┬────┬────┬──────┬────┬────┐
│編號│票     號 │發 票 日│帳    號│付   款   人│發 票 人│票據金額│
│    │          │        │        │            │  │(新臺幣)│
├──┼─────┼────┼────┼──────┼────┼────┤
│ 一 │0000000   │86.12.30│60359-7 │新竹區中小企│江王志英│二十八萬│
│    │          │        │        │業銀行迴龍辦│        │元      │
│    │          │        │        │事處        │        │        │
├──┼─────┼────┼────┼──────┼────┼────┤
│ 二 │UK0000000 │87.1.3  │88472-7 │臺灣省合作金│傅國明  │二十三萬│
│    │          │        │        │庫三重支庫  │        │五千元  │
└──┴─────┴────┴────┴──────┴────┴────┘
